【裁判字號】    99,停,31
【裁判日期】    990730
【裁判案由】    聲請停止執行
【裁判全文】
臺北高等行政法院裁定
                                        99年度停字第31號
聲  請  人  甲○○
相  對  人  內政部
代  表  人  乙○○○○○○住同上
訴訟代理人  丙○○
上列當事人間聲請停止執行事件，聲請人聲請停止原處分之執行
，本院裁定如下：
    主  文
聲請駁回。
聲請程序費用由聲請人負擔。
    理  由
一、本件聲請意旨略以：聲請人在臺生活多年，主要生活重心及
    財產均在臺灣，若執行原處分，將使聲請人之人身自由、工
    作權、訴訟權、居住自由等遭受難於回復之損害，且聲請人
    於99年3 月22日收受原處分，限於99年4 月1 日前出境，其
    顯屬急迫之情事，且停止執行對公益無重大影響。又，相對
    人未依法通知聲請人，自無從起算依親對象是否逾2 個月未
    入境，原處分之合法性顯有疑義，爰依行政訴訟法第116 條
    第3 項規定聲請裁定准予停止原處分之執行云云。相對人則
    答辯略以：聲請人已於99年3 月29日提起訴願，原處分或決
    定之執行，並不致發生難以回復之損害情形，且相對人所屬
    入出國及移民署（以下簡稱移民署）於98年11月16日通知聲
    請人補正資料，並依法給予2 個月之期間，自無急迫情事，
    聲請人主張顯無理由等語。
二、按「行政訴訟起訴前，如原處分或決定之執行將發生難於回
    復之損害，且有急迫情事者，行政法院亦得依受處分人或訴
    願人之聲請，裁定停止執行。但於公益有重大影響者，不在
    此限。」行政訴訟法第116 條第3 項定有明文。聲請人雖稱
    一經強制出境，造成其原長期居留身分難於回復之損害，且
    聲請人與其配偶○○○結婚多年，一切生活重心、經濟資財
    皆在台灣，如依原處分必須或突被遣送出境，其生活必定陷
    入完全無法預測之危險，亦將發生難以回復之損害。然查聲
    請人於98年11月4 日向移民署提出定居之申請，相對人以聲
    請人這6 年間一直未找到其配偶，其依親對象出境已逾兩年
    ，違反「大陸地區人民再台灣地區依親居留長期居留或定居
    可辦法」第26條第1 項第7 款之規定，而由移民署駁回申請
    ，並同時逕以該駁回函廢止聲請人之長期居留（可居留至99
    年11月17日）許可。然而，聲請人亦陳明：「是以具有婚姻
    關係之身分入境，配偶則是基於欠債原因出境，但至今都還
    未返國。」，況相對人也敘明：「聲請人之配偶於92年12月
    間出境後至今未返國，而聲請人至今也曾未出境，相對人曾
    請聲請人與其配偶聯絡，因聲請人配偶之戶籍已被代辦遷出
    ，故請其配偶返國回復戶籍，惟聲請人與其配偶已逾6 年未
    聯絡，因此相對人懷疑其婚姻之真實性，本件是聲請人申請
    定居案，因命其補件而未補，審查後認應不予許可，故併同
    廢止其長期居留，聲請人若未申請定居，長期居留許可屆期
    後，相對人也不會准許其延期。」，就此。聲請人是以婚姻
    關係為依親之理由而長期居留台灣地區，但卻與其依親對象
    （配偶）已逾6 年未聯絡，顯然其稱「聲請人與其配偶○○
    ○結婚多年，一切生活重心、經濟資財皆在台灣」並非實據
    ，這是婚姻之真實性受質疑所致，聲請人在台既無婚姻關係
    之實質生活，離境自然與婚姻關係之延續不生影響，所稱將
    發生難於回復之損害，自屬無據。
三、綜上，本件原處分之執行，並無使聲請人之權利受難於回復
    之損害，是以聲請人聲請停止原處分之執行，於法不合，應
    予駁回。本件事證已臻明確，兩造其餘攻擊防禦方法均與本
    件裁定結果不生影響，故不逐一論述，併此敘明。
四、依行政訴訟法第116 條第3 項、第104 條、民事訴訟法第95
    條、第78條裁定如主文。
中    華    民    國    99    年    7     月    30    日
            臺北高等行政法院第七庭
                審判長法  官  吳慧娟
                      法  官  畢乃俊
                      法  官  陳心弘
上為正本係照原本作成。
如不服本裁定，應於送達後10日內向本院提出抗告狀（須按他造
人數附繕本）。
中    華    民    國    99    年     7    月   30     日
                      書記官  鄭聚恩

司法院資訊處製作；財團法人民間司法改革基金會備份。
